臺灣士林地方法院交通事件裁定　　　　96年度交聲字第1121號
原處分機關　臺北市交通事件裁決所
異　議　人
即受處分人　乙○○
上列受處分人因違反道路交通管理處罰條例案件，對於臺北市交
通事件裁決所民國96年6 月29日所為之處分（原處分案號：北市
裁四字第裁22-Z00000000號）聲明異議，本院裁定如下：
    主  文
原處分撤銷。
乙○○不罰。
    理  由
一、按法院受理交通事件，準用刑事訴訟法之規定，道路交通管
    理處罰條例第89條前段定有明文，是最高法院76年台上字第
    4986號判例所揭「認定犯罪事實所憑之證據，雖不以直接證
    據為限，間接證據亦包括在內；然而無論直接或間接證據，
    其為訴訟上之證明，須於通常一般之人均不致有所懷疑，而
    得確信其為真實之程度者，始得據為有罪之認定，倘其證明
    尚未達到此一程度，而有合理之懷疑存在以致事實審法院無
    從取得有罪之確信時，即應由法院為諭知被告無罪之判決」
    之意旨，於法院審理行為人違反道路交通管理處罰條例案件
    時，自當有其適用。易言之，法院於審理行為人違反道路交
    通管理處罰條例案件，當踐行完畢調查證據之程序後，為事
    實之認定時，如就原處分機關所認定之行為人違規事實仍有
    合理之懷疑，而無法百分之百確信行為人確有該當於道路交
    通管理處罰條例各該處罰條文之構成要件事實時，即應依訴
    訟上對待證事實「倘有懷疑，則從被告之利益作解釋」之證
    據法則，作對受處分人有利之認定。
二、原處分意旨略以：受處分人即異議人乙○○於96年3 月17日
    7 時20分許，駕駛車號LW-8488 號自用小客車，在國道一號
    南下274 公里，經警攔停舉發「行車速度，超過規定之最高
    時速60公里以上未滿80公里」違規，依道路交通管理處罰條
    例第43條第1 項第2 款規定處罰新臺幣20,000元整，並依同
    條例第63條第1 項記違規點數3 點。
三、聲明異議意旨略以：由於伊於92年自宅遭竊，身份證及汽機
    車駕照遭竊賊偷走，96年3 月26日新莊分局員警因捕獲竊盜
    犯甲○○後被脫逃，伊於被警員通知後，方知甲○○冒用伊
    之身分證及汽機車駕照在外犯案。且伊於96年3 月17日之違
    規時間，人在臺北，不可能在罰單上簽名，車主伊也不認識
    。異議人向原處分機關表示不服舉發，經原處分機關裁決維
    持舉發結果後，異議人於法定期限內向本院交通法庭聲明異
    議等語。
四、經查：
（一）訊據異議人即受處分人乙○○到庭陳稱：「（異議理由？
      ）之前我身份證、汽機車駕照因竊賊進入家中而失竊。竊
      賊後來找到，叫甲○○，我想本件罰單事實及簽收都是被
      他冒用，警察詢問後，甲○○也承認本件是他冒用我名義
      所為，甲○○現在在臺北監獄。」（參見本院96年11月14
      日訊問筆錄）。
（二）經查甲○○於94年11月某日夜間，持來源不明之竹棍撥開
      臺北市○○區○○街61巷5 號3 樓之大樓門鎖，進入異議
      人乙○○住處客廳內，竊取異議人所有之國民身份證、汽
      車駕照及5 千餘元得手，並換貼照片變造「乙○○」汽車
      駕駛執照使用，此有臺灣板橋地方法院96年訴字第2199號
      判決附卷可稽。是異議人辯稱其並未駕車違規，係其駕照
      遭甲○○變造冒用而違規，應可採信，本件原處分機關逕
      對異議人為處分即有不當。
五、綜上所述，本院認異議人之異議為有理由，爰依法撤銷原處
    分，並另為異議人不罰之諭知，以資適法。
六、據上論斷，應依道路交通案件處理辦法第20條前段裁定如主
    文。
中　　華　　民　　國　　96　　年　　12　　月　　25　　日
　　　　　　　　　　　　　　　交通法庭法　官　賴邦元
以上正本證明與原本無異
如不服本裁定應於送達後5日內向本院提出抗告狀
      　　　　　　　　　　　　        書記官　游育慈
中　　華　　民　　國　　96　　年　　12　　月　　25　　日
